臺灣板橋地方法院刑事判決　　　　　　　　　　　　九十二年度易字第二四九八號
　　公　訴　人　臺灣板橋地方法院檢察署檢察官
　　被　　　告　甲○○
　　選任辯護人　謝新平律師
右列被告因違反毒品危害防制條例案件，經檢察官提起公訴（九十二年度毒偵緝字第
三四０號）及移
判決如左：
    主  文
甲○○連續施用第二級毒品，處有期徒刑伍月，如易科罰金以佰元折算壹日，扣案
第二級毒品安非他命伍包（扣案合計毛重拾點貳公克、合計淨重拾壹點貳公克
）沒收銷燬之；吸食器壹組、玻璃球肆個、磅秤壹個、塑膠分裝袋壹佰貳拾個均沒收
。又持有第一級毒品，處有期徒刑月，如易科罰金以佰元折算壹日，扣案第一級
毒品海洛因貳包（驗餘淨重合計貳點伍肆公克，純質淨重零點柒肆公克）沒收銷燬之
。應執行有期徒刑柒月，如易科罰金以佰元折算壹日，扣案第二級毒品安非他命伍
包（扣案合計毛重拾點貳公克、合計淨重拾壹點貳公克）、吸食器壹組、玻璃
球肆個、磅秤壹個、塑膠分裝袋壹佰貳拾個、第一級毒品海洛因貳包（驗餘淨重合計
貳點伍肆公克，純質淨重零點柒肆公克）均沒收，其中毒品安非他命及海洛因併銷燬
之。
    事  實
一、甲○○前於民國八十六年間因違反就業服務法案件，經本院於八十六年五月十九
    日以八十六年度易字第二０六０號判處罰金新台幣八萬元，如易服勞役以新台幣
    九百元折算一日，於同年九月十五日罰金繳清執行完畢。又於八十八年間因違反
    就業服務法等案件，經本院於八十八年六月十日以八十八年度重簡字第六二號就
    違反就業服務法部分判處罰金新台幣四萬元，如易服勞役以銀元三百元折算一日
    ，另就犯槍砲彈藥刀械管制條例部分判處拘役四十日，如易科罰金以銀元三百元
    折算一日，嗣於八十八年十二月一日罰金繳清及易科罰金執行完畢（不構成累犯
    ）。其間，復於八十七年間因施用第二級毒品安非他命案件，於偵查中經臺灣板
    橋地方法院檢察署檢察官聲請本院裁定送觀察、勒戒後，認無繼續施用毒品之傾
    向，由同署檢察官於八十七年十一月十一日以八十七年度偵字第九六四三號不起
    訴處分確定；嗣於九十年間又因施用第二級毒品安非他命案件，經臺灣板橋地方
    法院檢察署檢察官聲請本院裁定送觀察、勒戒後，認無繼續施用毒品之傾向，由
    同署檢察官於九十年一月二十九日以九十年度毒偵字第四九號不起訴處分確定，
    仍不知悔改。
二、甲○○明知毒品危害防制條例業經總統於八十七年五月二十日以華總（一）字第
    八七○○○九九八六○號令修正公布，於同年五月二十二日生效（嗣於九十二年
    七月九日總統令修正公布，並於九十三年一月九日施行），依該條例第二條第二
    項第一款、第二款之規定，將海洛因列為第一級毒品管理，安非他命列為第二級
    毒品管理，均不得非法持有及施用。詎甲○○竟基於施用第二級毒品安非他命之
    概括犯意，自九十一年一月十一日（起訴書誤載為九十年一月十一日，業經公訴
    檢察官於審理中更正為九十一年一月十一日）起至九十二年七月十八日，連續在
    臺北縣三峽鎮○○路二五七巷三十三號九樓、桃園縣蘆龜山鄉○○街三十三號二
    樓，以將毒品安非他命置於吸食器內，再以火置其下方燒烤使安非他命產生煙霧
    加以吸用之方式，平均每月施用一次，先後多次施用毒品安非他命。其間，甲○
    ○復基於持有第一級毒品海洛因之犯意，於九十一年一月十一日，在桃園縣蘆龜
    山鄉○○街三十三號二樓，非法持有第一級毒品海洛因二包（起訴書誤載為一包
    ）。嗣於九十一年一月十一日凌晨二時十分許，在桃園縣蘆龜山鄉○○街三十三
    號二樓，與黃綺涵、呂偉綸及劉清慧一同為警查獲，並扣得甲○○所非法持有之
    毒品海洛因二包（扣案毛重二˙八公克、淨重不詳，扣押物品目錄表誤載淨重二
    ˙五公克；經取樣部分檢驗用罄，餘淨重合計二˙五四公克，純質淨重０˙七四
    公克），及其所有供施用之毒品安非他命五包（扣案合計毛重三十三˙二公克、
    合計淨重三十一˙二公克）、供施用毒品犯罪用之吸食器一組、玻璃球四個、磅
    秤一個（起訴書漏未記載）、供施用毒品安非他命預備之未使用塑膠分裝袋一百
    二十個（起訴書漏未記載）；嗣甲○○於偵查中因傳拘無著，經臺灣板橋地方法
    院檢察署通緝，而於九十二年七月二十一日下午五時三十分許，在臺北縣樹林市
    ○○街六十七巷二號為警緝獲，查悉上情。經臺灣板橋地方法院檢察署檢察官以
    甲○○三犯施用毒品，聲請本院於九十二年七月二十一日以九十二年度毒聲字第
    二二八六號裁定裁定令入戒治處所施以強制戒治一年（嗣因毒品危害防制條例修
    正施行，於九十三年一月九日出戒治所）。
三、案經臺北市政府警察局少年隊及臺北縣政府警察局樹林分局先後報請臺灣板橋地
    方法院檢察署檢察官偵查起訴及移送併辦，而甲○○於審理程序中就被訴事實為
    有罪之陳述，經法官告知簡式審判程序之旨，並聽取當事人及辯護人之意見後，
    裁定進行簡式審判程序。
    理  由
一、訊據被告甲○○對於右揭時地，施用第二級毒品安非他命、持有第一級毒品海洛
    因之犯罪事實，於本院審理中坦承不諱；被告二次為警查獲後均採尿送驗，其尿
    液中均呈安非他命陽性反應，有臺北市立療養院九十一年一月二十一日（檢體編
    號三二八九）煙毒尿液檢驗報告書、臺灣檢驗科技股份有限公司九十二年七月三
    十一日第ＣＺ000000000號（檢體編號Ｈ00000000號）濫用藥
    物尿液檢驗報告各一紙在卷可稽。另被告所持有之白色粉末二包經送法務部調查
    局鑑定，確為第一級毒品海洛因無誤，此有該局編號九十一年四月四日調科壹字
    第０六０００六０二二號鑑定通知書一紙附卷可按。此外，並有被告所有供施用
    之毒品安非他命五包（扣案合計毛重三十三˙二公克、合計淨重三十一˙二公克
    ）、被告所有供施用第二級毒品安非他命犯罪之吸食器一組、玻璃球四個、磅秤
    一個，及供施用毒品安非他命預備之未使用塑膠分裝袋一百二十個扣案可資佐證
    。而被告於八十七年、九十年間二度因施用第二級毒品安非他命案件，經本院裁
    定實施觀察、勒戒後，均認無繼續施用毒品之傾向，分別經臺灣板橋地方法院檢
    察署檢察官以八十七年度偵字第九六四三號、九十年度毒偵字第四九號不起訴處
    分確定，有上開不起訴處分書及臺灣高等法院被告全國前案紀錄表附卷可憑，被
    告係三犯施用毒品，本案事證明確，被告犯行洵堪認定，應依法論科。
二、查被告行為後，毒品危害防制條例已於九十二年七月九日修正公布，並自九十三
    年一月九日起生效，修正施行前後之毒品危害防制條例第十條第二項、第十一條
    第一項之法定刑度均相同，修正施行後之新法並無何更不利於被告之情形，依刑
    法第二條第一項前段從新從輕原則之規定，應依新法處斷。故核被告所為，係犯
    修正後毒品危害防制條例第十條第二項之施用第二級毒品罪、同條例第十一條第
    一項之持有第一級毒品罪。被告先後多次施用毒品安非他命犯行，時間緊接，方
    法相同，觸犯犯罪構成要件相同之罪名，顯係基於概括犯意為之，依連續犯之規
    定論以一罪，並依法加重其刑。又被告施用毒品安非他命前後持有安非他命行為
    ，為高度之施用行為所吸收，不另論罪。公訴人僅起訴被告九十一年一月十一日
    施用毒品安非他命之犯行，未起訴上開時日後至九十二年七月十八日止施用安非
    他命之犯行，但此部分未起訴之犯罪事實，業經據檢察官移送併案，且與本案為
    連續犯，屬裁判上一罪，有不可分之關係，為起訴效力所及，本院自應併予審理
    。被告所犯上開二罪名，犯意各別，行為互異，應分論併罰。爰審酌被告有前揭
    事實欄所載之犯罪科刑紀錄，有臺灣高等法院被告全國前案紀錄表可稽，犯罪之
    動機、目的、手段，犯罪所生之危害，施用毒品安非他命及持有毒品海洛因之時
    間，所扣得毒品海洛因驗餘純質淨重０˙七四公克，及犯罪後對於全部犯行終能
    供認無隱並坦承犯行，態度尚稱良好，且因本件施用毒品安非他命自九十二年七
    月二十一日起至九十三年一月九日在臺灣臺北戒治所強制戒治（有法務部在監在
    押資料表可稽）等一切情狀，分別量處如主文所示之刑，各諭知其易科罰金之折
    算標準，並定其應執行之刑及諭知易科罰金之折算標準，以資懲儆。
三、扣案海洛因二包（扣案毛重二˙八公克、淨重不詳，扣押物品目錄表誤載淨重二
    ˙五公克；經取樣部分檢驗用罄，餘淨重合計二˙五四公克，純質淨重０˙七四
    公克），係第一級毒品；扣案安非他命五包（扣案合計毛重三十三˙二公克、合
    計淨重三十一˙二公克），則均係第二級毒品，業如前述，應依毒品危害防制條
    例第十八條第一項前段之規定，宣告沒收銷燬之。另取樣之不詳重量之毒品海洛
    因，因檢驗用罄而滅失，爰不另為沒收銷燬之諭知。又扣案吸食器一組、玻璃球
    四個、磅秤一個，均係被告所有供施用安非他命犯罪用之物；另扣案未使用之分
    裝塑膠袋一百二十個，係被告所有供施用毒品安非他命犯罪預備之物，業據被告
    陳明在卷，應依刑法第三十八條第一項第二款之規定宣告沒收之。
據上論斷，應依刑事訴訟法第二百九十九條第一項前段、第二百七十三條之一第一項
，毒品危害防制條例第十條第二項、第十一條第一項、第十八條第一項前段，刑法第
十一條前段、第二條第一項前段、第五十六條、第三十八條第一項第二款、第四十一
條第一項前段、第二項、第五十一條第五款，罰金罰鍰提高標準條例第二條，判決如
主文。
本案經檢察官王家春到庭執行職務。
中      華      民      國    九十三    年      三     月     十七      日
                                    臺灣板橋地方法院刑事第七庭
                                        審判長法  官 鄭水銓
                                              法  官 陳福來
                                              法  官 楊志雄
右正本證明與原本無異。
如不服本判決，應於判決送達後十日內向本院提出上訴狀 (應附繕本) ，上訴於
臺灣高等法院。
                                              書記官 陳慶樹
中      華      民      國      九十三    年     三    月     十九      日
附錄本案論罪科刑法條全文
毒品危害防制條例第十條第二項
施用第二級毒品者，處三年以下有期徒刑。
毒品危害防制條例第十一條第一項
持有第一級毒品者，處三年以下有期徒刑、拘役或新台幣五萬元以下罰金。
